臺灣高等法院刑事判決　　　　　　　　 96年度上易字第703號
上　訴　人　乙○○
即　被　告
　　　　　　　　　　2
上列上訴人因竊盜案件，不服臺灣臺北地方法院95年度易字第28
63號，中華民國96年2月16日第一審判決（起訴案號：臺灣臺北
地方法院檢察署95年度偵字第24804號），提起上訴，本院判決
如下：
    主  文
上訴駁回。
    事  實
一、乙○○與不詳姓名年籍、綽號小劉成年男子（下稱小劉），
    共同基於意圖為自己不法所有之犯意聯絡，於民國（下同）
    95年11月6日13時許，攜帶其與小劉所有客觀上對人之生命
    、身體具有危險性，足供兇器使用之剪刀、扳手各一支，及
    棉質手套一只，至臺北市大安區○○○路○段96巷17弄7號1
    樓，未經許可擅自侵入臺北市大安區○○○路○段96巷17弄7
    號樓梯間（侵入住宅部分未據告訴），並至五樓，由小劉持
    剪刀、扳手破壞頂樓7號與11號間女兒牆上方之綠色塑膠網
    安全設備後（毀損部分未據告訴），由小劉踰越綠色塑膠網
    及女兒牆，接續無故侵入上址7號5樓甲○○住處及同弄11號
    5樓丙○○住處（侵入住宅部分均未據告訴），乙○○則在7
    號頂樓把風，小劉在甲○○住處竊得COMBO牌光碟機、IBM牌
    小硬碟各一台（價值共新臺幣2,500元），在丙○○住處竊
    得COMPAQ牌1714TC型筆記型電腦一台（價值新臺幣2萬元）
    ，得手後均交給乙○○放在黑色手提包內。同日下午15時30
    分許，乙○○行經臺北市○○區○○街188巷口，因行跡可
    疑，為警盤查發現上情，並在其黑色手提袋內扣得COMBO牌
    光碟機、IBM牌小硬碟、COMPAQ牌筆記型電腦各一台（分別
    經甲○○領回及蔣元贊代理丙○○領回），及乙○○與小劉
    所有供行竊使用之扳手、剪刀各一支、棉質手套一只。
二、案經臺北市政府警察局大安分局報請臺灣臺北方法院檢察署
    檢察官偵查起訴。
    理  由
一、上訴人即被告乙○○經合法傳喚雖未到庭，惟右開事實業據
    其於警訊及偵查、原審、本院準備程序時坦承不諉，且查：
(一)、本件認定事實所引用之本件卷內所有卷證資料（包含人證與
    文書證據、物證等證據），並無證據證明係公務員違背法定
    程序所取得，又本件被告以外之人甲○○、蔣元贊於審判外
    之陳述，亦無刑事訴訟法第159條之1至之3所規定之不得作
    為證據之情形，且卷內之文書證據，亦無刑事訴訟法第159
    條之4之顯有不可信之情況與不得作為證據之情形，則依刑
    事訴訟法第159條至159條之5之規定，本件認定事實所引用
    之本件卷證所有證據（包含人證與文書證據、物證等證據）
    ，均認為有證據能力，合先敘明。
(二)、被告坦承之詞，核與被害人甲○○、蔣元贊指述情節相符（
    偵卷第19至20頁、第15至16頁、第17至18頁），並有甲○○
    、蔣元贊出具之物品發還領據附卷（偵卷第29、30頁）及被
    告行竊時所攜帶之扳手、剪刀各一支及棉質手套一只扣案可
    憑（偵卷第24頁之扣押物品目錄表及同卷第36至38頁之扣押
    物品照片），復有竊案現場照片四幀在卷可按（偵卷第39至
    40頁），是被告自白核與事實相符，應堪採信。
(三)、綜上，本件事證明確，被告犯行洵堪認定，應依法論科。
二、論罪科刑部分：
(一)、按刑法第321條第1項第3款之攜帶兇器竊盜罪，係以行為人
    攜帶兇器竊盜為其加重條件，此所謂兇器，其種類並無限制
    ，凡客觀上足對人之生命、身體、安全構成威脅，具有危險
    性之兇器均屬之，且祇須行竊時攜帶此種具有危險性之兇器
    為已足。而本件被告行竊時攜帶之剪刀、扳手各一支，均為
    金屬材質，且甚為堅硬，有照片各一幀在卷可稽（偵卷第37
    、38頁），並經共犯小劉持之用以破壞綠色塑膠網，堪認足
    以為殺傷人之生命、身體之器械，為具有危險性之兇器甚明
    。又刑法第321條第1項第2款所謂安全設備，係指依社會通
    常觀念足認為防盜之設備而言（55年台上字第547號判例參
    照）。查臺北市大安區○○○路○段96巷17弄7號頂樓與11號
    間之女兒牆上所加裝綠色塑膠網係用以防盜，參之前開說明
    ，該綠色塑膠網自屬刑法第321條第1項第2款所稱之安全設
    備。被告破壞上址綠色塑膠網後，踰越綠色塑膠網及女兒牆
    而行竊，核係犯刑法第321條第1項第3款、第2款之攜帶兇器
    ，毀越安全設備、牆垣竊盜罪。被告先後所為二次加重竊盜
    犯行，時間、空間具密接性，反覆實現同一加重竊盜構成要
    件，而竊取二個不同被害人之財物，為反覆接續犯之一行為
    。被告與不詳真實姓名年籍、綽號小劉之成年男子間，就上
    開加重竊盜犯行，有犯意聯絡及行為分擔，皆為正犯。被告
    以一加重竊盜行為，同時侵害被害人甲○○、丙○○之財產
    法益，係一行為而觸犯數罪名，為想像競合犯，應從受害較
    重之丙○○部分處斷。
(二)、原審認被告罪證明確，適用刑事訴訟法第273條之1第1項、
    第299條第1項前段，刑法第28條、第321條第1項第2款、第
　　3款、第55條、第38條第1項第2款之規定，審酌被告前於88
  　年間，曾因竊盜罪，經臺灣臺北地方法院88年度簡字第48號
    判處有期徒刑三月緩刑二年，有被告前案紀錄表在卷可按，
    未記取教訓又再行竊財物，行為甚為不當，及其犯罪所生危
    害，暨其於審理時尚能坦承犯行，犯罪態度尚稱良好等一切
    情狀，量處有期徒刑拾月。扣案剪刀、扳手各一支及棉質手
　　套一只，均係被告及小劉所有供犯罪所用之物，業據被告陳
　  明在卷，爰依刑法第38條第1項第2款規定，宣告沒收之。
(三)、經核原判決認事用法並無不合，量刑之諭知亦屬妥適，上訴
    人即被告上訴意旨以量刑過重等語，指摘原判決不當，然按
    「量刑輕重係屬事實審法院得依職權自由裁量之事項，苟已
    斟酌刑法第57條各款所列情狀而未逾越法定刑度，不得遽指
    為違法（72年台上字第6696號判例）」，本件原審判決已經
    詳細記載量刑審酌各項被告犯罪情節及犯罪後之態度等一切
    情狀，並予以綜合考量，在法定刑內科處其刑，經核於法並
    無不合，上訴意旨既未指摘原判決科刑有何違背法令，單純
    就科刑輕重為爭執，自非適法之上訴理由，是其上訴為無理
    由，應予駁回。
(四)、上訴人即被告經合法傳喚無正當之理由不到庭，且亦未在監
    執行，有送達證書與96年5月22日在監在押查詢申請表在卷
    可稽，爰不待其陳述逕行判決，併此敘明。
據上論斷，應依刑事訴訟法第371條、第368條，判決如主文。
本案經檢察官劉文水到庭執行職務。
中　　華　　民　　國　　96　　年　　6 　　月　　5 　　日
　　　　　　　　　刑事第十二庭  審判長法　官   蔡永昌
　　　　　　　　　　　　　　　　　    法　官   陳榮和
　　　　　　　 　 　　　　　　　　　　法　官   施俊堯
以上正本證明與原本無異。
不得上訴。
                                      書記官   孫佩琳
中　　華　　民　　國　　96　　年　　6 　　月　　5 　　日
附錄：本案論罪科刑法條全文中華民國刑法第321條犯竊盜罪而
      有左列情形之一者，處6月以上、5年以下有期徒刑：一於
      夜間侵入住宅或有人居住之建築物、船艦或隱匿其內而犯
      之者。
二  毀越門扇、牆垣或其他安全設備而犯之者。
三  攜帶兇器而犯之者。
四  結夥三人以上而犯之者。
五  乘火災、水災或其他災害之際而犯之者。
六  在車站或埠頭而犯之者。
前項之未遂犯罰之。
